# 请教陈版，同一控制下处置子公司，差额是否可以确认投资收益？

提问人：pandatry 时间：2020-12-01 08:05:03
2019 年 3 月 30 日，C公司将其子公司D公司转让给B公司（被审计单位），由于B公司和C公司同受A公司控制，在B公司的合并报表上属于同一控制下的企业合并，不确认投资收益；
2020 年 6 月 30 日，B公司将其子公司D公司转让给C公司，
由于B公司和C公司仍然同受A公司控制，此时处置价款的差额能否在BB公司合并报表上确认投资收益呢？
因为准则里讲的都是同控合并的做法，没有找到同控处置不能确认投资收益的说法，而且该处置价款的差额较大，所以有一些困惑，还请各位老师赐教！

回答人：chenyiwei
首先，要谨慎判断这两次股权转让是否属于一揽子交易。即这两次交易是否均各自都有互相独立的合理商业理由，且均作价公允；同时对B在两次交易中意图的改变有合理解释（例如，可以客观核实的外部环境变化、监管要求变化等）。
在上述前提下，B可以确认其子公司D处置的投资收益。
但鉴于此处两次交易仅相隔一年三个月，如何证明在这一年三个月期间产生了足以改变B公司管理层意图和计划的重大事项，可能有一定难度。